sk-SK: Vlastnosti plážových vedierok: Skladacie; Dve rukoväte; Ekologické materiály; Vrátane veka; Značky merania; Lievik; Rýchloodtokové otvory; Zosilnený okraj; Veko so sitkom/vložka; Mäkká/priľnavá rukoväť; Stohovateľné; Vodotesné (nepriepustné švy); Iné
nl: Kenmerken van strandemmer: Inklapbaar/opvouwbaar; Dubbele handvatten; Milieuvriendelijke materialen; Inclusief deksel; Maataanduidingen; Schenktuit; Snelafvoergaten; Versterkte rand; Zeefdeksel/inzetstuk; Zacht/grip-handvat; Stapelbaar/nestbaar; Waterdicht (lekvrije naden); Overig
fi: Rantaämpärin ominaisuudet: Kokoontaitettava/taitettava; Kaksi kahvaa; Ympäristöystävälliset materiaalit; Kansi sisältyy; Mittamerkinnät; Kaatonokka; Pikatyhjennysreiät; Vahvistettu reuna; Siiviläkansi/-osa; Pehmeä/pitävä kahva; Pinottava; Vedenpitävä (vuotamattomat saumat); Muu
ko: 비치 버킷 기능: 접이식; 이중 핸들; 친환경 소재; 뚜껑 포함; 눈금 표시; 푸어 스파우트; 빠른 배수 구멍; 모서리 보강; 체 뚜껑/인서트; 소프트/그립 핸들; 적층 가능/포개기; 방수(솔기 누수 방지); 기타
de: Merkmale des Strandeimers: Zusammenklappbar/faltbar; Zwei Griffe; Umweltfreundliche Materialien; Inklusive Deckel; Messmarkierungen; Ausgießer; Schnellabflusslöcher; Verstärkter Rand; Siebdeckel/-einsatz; Weicher/rutschfester Griff; Stapelbar/ineinanderpassend; Wasserdicht (auslaufsichere Nähte); Sonstige
cs: Vlastnosti kyblíku na pláž: Skládací; Dvě rukojeti; Ekologické materiály; Včetně víka; Měřicí značky; Nalévací hubice; Rychloodtokové otvory; Zesílený okraj; Víko se sítkem / vložka; Měkká/protiskluzová rukojeť; Stohovatelné/zasouvatelné; Vodotěsné (netekoucí švy); Jiné
ru: Характеристики пляжного ведра: Складное/разборное; Двойные ручки; Экологичные материалы; Крышка в комплекте; Мерные отметки; Носик для слива; Отверстия для быстрого слива; Усиленный ободок; Крышка/вставка-сито; Мягкая/удобная ручка; Вставляются друг в друга / штабелируемые; Водонепроницаемое (швы не протекают); Другое
nb: Funksjoner i strandbøtte: Sammenleggbar/brettbar; Doble håndtak; Miljøvennlige materialer; Lokk inkludert; Målemerker; Helletut; Hurtigdrenerende hull; Forsterket kant; Sillokk/-innlegg; Mykt/gripevennlig håndtak; Kan stables / settes i hverandre; Vanntett (lekkasjefrie sømmer); Annet
pt-BR: Características do balde de praia: Dobrável/recolhível; Alças duplas; Materiais ecológicos; Tampa incluída; Marcações de medidas; Bico para despejar; Furos de drenagem rápida; Borda reforçada; Tampa/encaixe tipo peneira; Alça macia/antiderrapante; Empilhável/encaixável; À prova d'água (costuras sem vazamento); Outros
lt-LT: Paplūdimio kibirėlio ypatybės: Sulankstomas; Dvi rankenos; Ekologiškos medžiagos; Su dangčiu; Matavimo žymos; Pylimo snapelis; Greito nutekėjimo angos; Sustiprintas kraštas; Sietelio dangtis / įdėklas; Minkšta / neslystanti rankena; Sudedami vienas į kitą; Neperšlampamas (nepratekančios siūlės); Kita
sl-SI: Lastnosti vedra za plažo: Zložljivo/prepogljivo; Dva ročaja; Okolju prijazni materiali; Priložen pokrov; Merilne oznake; Dulec za izlivanje; Luknje za hitro odtekanje; Ojačan rob; Pokrov/vstavek s sitom; Mehek/oprijemljiv ročaj; Zložljivo eno v drugo; Vodotesno (neprepustni šivi); Drugo
pl: Funkcje wiaderka plażowego: Składane; Podwójne uchwyty; Ekologiczne materiały; Pokrywka w zestawie; Miarki; Dziobek do nalewania; Otwory szybkiego drenażu; Wzmocniona krawędź; Pokrywka/wkładka z sitkiem; Miękki/antypoślizgowy uchowy; Możliwość układania jedno w drugim; Wodoodporne (szczelne szwy); Inne
hr-HR: Značajke kantice za plažu: Sklopivo/preklopivo; Dvostruke ručke; Ekološki prihvatljivi materijali; Uključen poklopac; Oznake za mjerenje; Žlijeb za izlijevanje; Otvori za brzo pražnjenje; Ojačani rub; Poklopac/umetak za prosijavanje; Mekana/gumirana ručka; Mogućnost slaganja / uklapanja; Vodootporno (spojevi koji ne cure); Ostalo
es: Funciones del balde para playa: Plegable; Asas dobles; Materiales ecológicos; Tapa incluida; Marcas de medición; Pico vertedor; Orificios de drenaje rápido; Borde reforzado; Tapa/inserción de tamiz; Asa suave/con agarre; Apilable/encajable; Impermeable (costuras sin fugas); Otro
bg-BG: Функции на плажната кофа: Сгъваема; Две дръжки; Екологични материали; Включен капак; Маркировки за измерване; Чучур за изливане; Отвори за бързо източване; Подсилен ръб; Капак/вложка тип сито; Мека/удобна дръжка; Стифираща се; Водоустойчива (непропускащи шевове); Друго
ro-RO: Caracteristicile găleții de plajă: Pliabilă; Mânere duble; Materiale ecologice; Capac inclus; Marcaje de măsurare; Gură de scurgere; Orificii de scurgere rapidă; Margine întărită; Capac/inserție tip sită; Mâner moale/aderent; Stivuibilă / de suprapus; Impermeabilă (îmbinări fără scurgeri); Altele
hu: Strandvödör jellemzői: Összecsukható/hajtogatható; Két fogantyú; Környezetbarát anyagok; Fedéllel; Mérőskála; Kiöntőcsőr; Gyors vízelvezető nyílások; Megerősített perem; Szitafedél/betét; Puha/csúszásgátló fogantyú; Egymásba rakható; Vízálló (szivárgásmentes varratok); Egyéb
fr: Caractéristiques du seau de plage: Pliable/Rétractable; Poignées doubles; Matériaux écologiques; Couvercle inclus; Marquages de mesure; Bec verseur; Trous d'égouttage rapide; Bord renforcé; Couvercle/insert tamis; Poignée douce/adhérente; Empilable/emboîtable; Imperméable (coutures étanches); Autre
ja: ビーチバケツ機能: 折りたたみ式; ダブルハンドル; エコフレンドリー素材; 蓋付き; 目盛り付き; 注ぎ口; 水切り穴; 補強された縁; ふるい付き蓋/インサート; ソフト/グリップハンドル; スタッキング可能 / 入れ子式; 防水 (漏れ防止シーム); その他
zh-TW: 沙灘桶功能: 可折疊; 雙提把; 環保材質; 含蓋子; 測量刻度; 倒水嘴; 快速排水孔; 加固邊緣; 篩沙蓋/內層; 柔軟/防滑提把; 可堆疊/嵌套; 防水 (接縫防漏); 其他
el: Χαρακτηριστικά κουβά παραλίας: Πτυσσόμενο/Αναδιπλούμενο; Διπλές λαβές; Οικολογικά υλικά; Περιλαμβάνεται καπάκι; Ενδείξεις μέτρησης; Στόμιο εκροής; Οπές γρήγορης αποστράγγισης; Ενισχυμένο χείλος; Καπάκι/ένθετο κόσκινου; Μαλακή λαβή/λαβή με κράτημα; Στοιβαζόμενο/Μπαίνει το ένα μέσα στο άλλο; Αδιάβροχο (ραφές χωρίς διαρροές); Άλλο
da: Strandspandfunktioner: Sammenklappelig/foldbar; To håndtag; Miljøvenlige materialer; Låg medfølger; Målemarkeringer; Hældetud; Hurtige afløbshuller; Forstærket kant; Låg/indsats med si; Blødt håndtag / gribehåndtag; Stabelbar / kan sættes ind i hinanden; Vandtæt (lækafvisende samlinger); Andet
sv: Funktioner för strandhink: Hopfällbar/vikbar; Dubbla handtag; Miljövänliga material; Lock ingår; Mätmarkeringar; Hällpip; Dräneringshål; Förstärkt kant; Sillock/insats; Mjukt/greppvänligt handtag; Stapelbar; Vattentät (läckagesäkra sömmar); Övrigt
en: Beach bucket features: Collapsible/Foldable; Dual handles; Eco-friendly materials; Lid included; Measurement markings; Pour spout; Quick-drain holes; Reinforced rim; Sifter lid/insert; Soft/grip handle; Stackable/Nesting; Waterproof (non-leaking seams); Other
vi: Tính năng của xô chơi cát bãi biển: Có thể thu gọn/gấp gọn; Tay cầm kép; Chất liệu thân thiện với môi trường; Kèm theo nắp đậy; Vạch chia thể tích; Vòi rót; Lỗ thoát nước nhanh; Vành gia cố; Nắp/tấm lọc cát; Tay cầm mềm/dễ bám; Có thể xếp chồng/lồng vào nhau; Đường nối chống nước (không rò rỉ); Khác
pt-PT: Características do balde de praia: Recolhível/dobrável; Pega dupla; Materiais ecológicos; Tampa incluída; Marcações de medição; Bico de escoamento; Orifícios de drenagem rápida; Borda reforçada; Tampa/inserção de peneira; Pega macia/aderente; Empilhável/encaixável; Impermeável (costuras sem fugas); Outro
zh-CN: 沙滩桶特点: 可折叠; 双提手; 环保材料; 含盖; 测量刻度; 导流嘴; 快速排水孔; 加固边缘; 过滤盖/过滤网; 软体/防滑提手; 可堆叠/嵌套; 防水（不漏水接缝）; 其他
tr: Plaj kovasının özellikleri: Katlanabilir; Çift saplı; Çevre dostu malzemeler; Kapak dâhil; Ölçüm işaretleri; Dökme ağzı; Hızlı tahliye delikleri; Güçlendirilmiş kenar; Elek kapağı/eklentisi; Yumuşak/kavrayıcı sap; İç içe geçebilen/istiflenebilir; Su geçirmez (sızdırmaz dikişler); Diğer
it: Funzionalità del secchiello da spiaggia: Pieghevole/Richiudibile; Doppi manici; Materiali ecologici; Coperchio incluso; Segni di misurazione; Beccuccio versatore; Fori di drenaggio rapido; Bordo rinforzato; Coperchio/inserto a setaccio; Manico morbido/antiscivolo; Impilabile/Incastrabile; Impermeabile (cuciture senza perdite); Altro
th: คุณสมบัติของถังชายหาด: พับเก็บได้; หูหิ้วคู่; วัสดุเป็นมิตรต่อสิ่งแวดล้อม; มีฝาปิด; ขีดบอกปริมาตร; ปากเท; รูระบายน้ำเร็ว; ขอบเสริมความแข็งแรง; ฝา/แผ่นร่อนทราย; ด้ามจับนุ่ม/จับกระชับมือ; วางซ้อนกันได้; กันน้ำ (ตะเข็บไม่รั่ว); อื่นๆ